Images des répertoires du notaire Jean Jacques Piat pour l'étude XXXVII
Archives nationales de France
Images des répertoires du notaire Jean Jacques Piat pour l'étude XXXVII
6 mars 1835 - 29 janvier 1847
MC/RE/XXXVII/31 - MC/RE/XXXVII/35
Etude XXXVII; Piat, Jean-Jacques
5 registres
Archives nationales de France
Minutes et répertoires: la loi 2008-696 du 15 juillet 2008 relative aux archives a fixé à 75 ans à compter de la date de l'acte, ou à 25 ans à compter de la date du décès de l'intéressé si ce délai est plus bref, le délai de communication des minutes et répertoires des notaires; ce délai est porté à 100 ans à compter de la date de l'acte si le document se rapporte à un mineur (code du Patrimoine, articles L213-2, 4e d et 5e).
Autres documents de l'étude (dossiers de clients, comptabilité...): s'agissant d'archives privées, ces documents sont communicables selon les modalités fixées par le déposant ou le donateur.
Certains documents ne sont pas accessibles sous leur forme originale en raison de leur mauvais état de conservation.
Registres entrés aux Archives nationales en 1969.
Images des répertoires de l’étude XXXVII
Archives de l'étude XXXVII
répertoire d'officier public ministériel
- Répertoire chronologique pour la période du 6 mars 1835 au 19 novembre 1836, 6 mars 1835 - 19 novembre 1836; MC/RE/XXXVII/31; Un répertoire de 130 feuillets de papier manuscrits, hauteur 35 x largeur 25 cm, appartenant à un registre de 290 feuillets. Le répertoire est composé de 2 cahiers foliotés par un juge suppléant du tribunal civil de première instance du département de la Seine en 1835 et 1836. Le registre est en bon état. Le feuillet 272 est déchiré. Les bords des feuillets s'effritent.
  Registre folioté en 2004 (foliotation non visible à l'écran)
  Le registre contient aussi le répertoire du notaire François Dupressoir pour la période de 11 septembre 1832 au 5 mars 1835.
  Le répertoire contient les informations suivantes: 1. le n° de l'acte dans l'année; 2. date du jour; 3. nature de l'acte passé en brevet; 4. nature de l'acte passé en minute; 5. nom, prénom, domicile des parties, indication sur la situation et les prix des biens; 6. date d'enregistrement de l'acte; 7. droits d'enregistrement.
  Attention: seuls les actes passés en minute sont conservés; les actes mentionnés dans le répertoire comme passés en simple brevet (colonne 3) ne sont pas conservés par les notaires et ne sont donc pas versés au Minutier (ils sont remis aux clients).
  répertoire
  - Liste chronologique des actes pour la période du 6 mars au 31 décembre 1835, 6 mars - 31 décembre 1835; 161 v°-222 v°; 62 feuillets
    - du 6 mars au 31 juillet 1835, 6 mars - 31 juillet 1835; 161 v°-190 r°; 30 feuillets
    - du 1er août au 31 décembre 1835, 1er août - 31 décembre 1835; 190 r°-222 v°; 33 feuillets
  - Liste chronologique des actes pour la période du 1er janvier au 19 novembre 1836, 1er janvier - 19 novembre 1836; 222 v°-290 v°; 69 feuillets
    - du 1er janvier au 30 juin 1836, 1er janvier - 30 juin 1836; 222 v°-259 v°; 38 feuillets
    - du 1er juillet au 19 novembre 1836, 1er juillet - 19 novembre 1836; 260 r°-290 v°-; 31 feuillets
- Répertoire chronologique pour la période du 19 novembre 1836 au 18 février 1839, 19 novembre 1836 - 18 février 1839; MC/RE/XXXVII/32; Un registre de 180 feuillets de papier manuscrits, hauteur 35 x largeur 25 cm, composé de 2 cahiers foliotés par le juge au tribunal civil de première instance de la Seine en novembre 1836. Le registre est en bon état. Les feuillets 1; 2; 24; 53; 61; 80 sont déchirés. Une tache au feuillet 111.
  - Liste chronologique des actes pour la période du 19 novembre au 30 décembre 1836, 19 novembre - 30 décembre 1836; 1 r°-8 v°; 8 feuillets
  - Liste chronologique des actes pour la période du 2 janvier au 31 décembre 1837, 2 janvier - 31 décembre 1837; 8 v°-78 r°; 71 feuillets
    - du 2 janvier au 31 juillet 1837, 2 janvier - 31 juillet 1837; 8 v°-46 r°; 39 feuillets
    - du 1er août au 31 décembre 1837, 1er août - 31 décembre 1837; 46 r°-78 r°; 33 feuillets
  - Liste chronologique des actes pour la période du 2 janvier au 31 décembre 1838, 2 janvier - 31 décembre 1838; 78 r°-169 r°; 92 feuillets
    - du 2 janvier au 30 avril 1838, 2 janvier - 30 avril 1838; 78 r°-109 r°; 32 feuillets
    - du 2 mai au 31 août 1838, 2 mai - 31 août 1838; 109 r°-137 v°; 29 feuillets
    - du 1er septembre au 31 décembre 1838, 1er septembre - 31 décembre 1838; 137 v°-169 r°; 33 feuillets
  - Liste chronologique des actes pour la période du 1er janvier au 18 février 1839, 1er janvier - 18 février 1839; 169 r°-180 v°; 12 feuillets
- Répertoire chronologique pour la période du 20 février 1839 au 20 avril 1841, 20 février 1839 - 20 avril 1841; MC/RE/XXXVII/33; Un registre de 184 feuillets de papier manuscrits, hauteur 35 x largeur 25 cm, composé de 2 cahiers foliotés par le juge au tribunal civil de première instance de la Seine. Le registre est en bon état. Les feuillets 85, 86 et 135 sont déchirés. De grosses taches d'encre sont présentes entre les feuillets 109 et 113, 118 et 120, 124 et 126, 134 et 136, 151 et 153.
  - Liste chronologique des actes pour la période du 20 février au 31 décembre 1839, 20 février - 31 décembre 1839; 1 r°-78 r°; 78 feuillets
    - du 20 février au 31 juillet 1839, 20 février - 31 juillet 1839; 1 r°-39 r°; 39 feuillets
    - du 1er août au 31 décembre 1839, 1er août - 31 décembre 1839; 39 r°-78 r°; 40 feuillets
  - Liste chronologique des actes pour la période du 2 janvier au 30 décembre 1840, 2 janvier - 30 décembre 1840; 78 r°-174 r°; 97 feuillets
    - du 2 janvier au 30 avril 1840, 2 janvier - 30 avril 1840; 78 r°-111 r°; 34 feuillets
    - du 1er mai au 31 août 1840, 1er mai - 31 août 1840; 111 r°-143 v°; 33 feuillets
    - du 1er septembre au 30 décembre 1840, 1er septembre - 30 décembre 1840; 143 v°-174 r°; 32 feuillets
  - Liste chronologique des actes pour la période du 2 janvier au 20 avril 1841, 2 janvier - 20 avril 1841; 174 r°-184 v°; 11 feuillets
- Répertoire chronologique pour la période du 20 avril 1841 au 7 avril 1845, 20 avril 1841 - 7 avril 1845; MC/RE/XXXVII/34; Un registre de 209 feuillets de papier manuscrits, hauteur 35 x largeur 25 cm, composé de 4 cahiers foliotés par le juge au tribunal civil de première instance de la Seine en mars 1841, 1842, 1843, 1844. Le registre est en bon état.
  - Liste chronologique des actes pour la période du 20 avril au 31 décembre 1841, 20 avril - 31 décembre 1841; 1 r°-39 v°; 39 feuillets
  - Liste chronologique des actes pour la période du 2 janvier au 31 décembre 1842, 2 janvier - 31 décembre 1842; 39 v°-93 v°; 55 feuillets
    - du 2 janvier au 31 août 1842, 2 janvier - 31 août 1842; 39 v°-68 r°; 30 feuillets
    - du 1er septembre au 31 décembre 1842, 1er septembre - 31 décembre 1842; 68 r°-93 v°; 26 feuillets
  - Liste chronologique des actes pour la période du 2 janvier au 31 décembre 1843, 2 janvier - 31 décembre 1843; 94 r°-147 r°; 54 feuillets
    - du 2 janvier au 30 juin 1843, 2 janvier - 30 juin 1843; 94 r°-119 v°; 26 feuillets
    - du 1er juillet au 31 décembre 1843, 1er juillet - 31 décembre 1843; 119 v°-147 r°; 29 feuillets
  - Liste chronologique des actes pour la période du 2 janvier au 31 décembre 1844, 2 janvier - 31 décembre 1844; 147 r°-198 v°; 52 feuillets
    - du 2 janvier au 30 juin 1844, 2 janvier - 30 juin 1844; 147 r°-173 r°; 27 feuillets
    - du 1er juillet au 31 décembre 1844, 1er juillet - 31 décembre 1844; 173 r°-198 v°; 26 feuillets
  - Liste chronologique des actes pour la période du 1er janvier au 7 avril 1845, 1er janvier - 7 avril 1845; 198 v°-209 v°; 12 feuillets
- Répertoire chronologique pour la période du 7 avril 1845 au 28 janvier 1847, 7 avril 1845 - 28 janvier 1847; MC/RE/XXXVII/35; Un répertoire de 95 feuillets de papier manuscrits, appartenant à un registre de 250 feuillets, hauteur 35 x largeur 25 cm, composé de deux cahiers foliotés par le juge au tribunal civil de première instance de la Seine en mars 1845. Le registre est en bon état.
  Le registre contient aussi le répertoire du notaire Victor Gozzoli pour la période du 29 janvier 1847 au 30 avril 1850.
  - Liste chronologique des actes pour la période du 7 avril au 31 décembre 1845, 7 avril - 31 décembre 1845; 1 r°-40 r°; 40 feuillets
  - Liste chronologique des actes pour la période du 2 janvier au 31 décembre 1846, 2 janvier - 31 décembre 1846; 40 r°-91 v°; 52 feuillets
    - du 2 janvier au 30 juin 1846, 2 janvier - 30 juin 1846; 40 r°-68 v°; 29 feuillets
    - du 1er juillet au 31 décembre 1846, 1er juillet - 31 décembre 1846; 68 v°-91 v°; 24 feuillets
  - Liste chronologique des actes pour la période du 2 au 28 janvier 1847, 2 janvier - 28 janvier 1847; 91 v°-95 v°; 5 feuillets